臺灣板橋地方法院刑事判決　　　　　　　　　　　　　九十三年度交訴緝字第四號
　　公　訴　人　臺灣板橋地方法院檢察署檢察官
　　被　　　告　乙○○
右列被告因公共危險等案件，經檢察官提起公訴（九十二年度調偵字第四七號），本
院裁定行簡式審判程序，並判決如左：
    主  文
乙○○服用酒類，不能安全駕駛動力交通工具而駕駛，處有期徒刑肆月。又駕駛動力
交通工具肇事，致人受傷而逃逸，處有期徒刑捌月。應執行有期徒刑拾月。
被訴業務過失傷害部分公訴不受理。
    事  實
一、乙○○為計程車司機，係以駕駛為業務之人。其明知服用酒類不能安全駕駛動力
    交通工具者，不得駕駛；且明知其自民國九十一年四月三十日下午五時許，在台
    北縣三重市○○路某處飲用含酒精成份之「威士比」飲料，已達酒醉不能安全駕
    駛動力交通工具之程度，猶在飲酒後於九十一年四月三十日下午六時許，駕駛車
    號Ｄ六－六七八號營業小客車，沿台北縣三重市○○路往重陽路方向行駛。嗣於
    同日下午六時三十分許，行經同市○○路、重陽路口遇綠燈（起訴書誤載為闖紅
    燈）欲右轉往重新橋方向，本應注意汽車行近行人穿越道前，應減速慢行，遇有
    行人穿越時，無論有無交通警察指揮或號誌指示，均應暫停讓行人先行通過，且
    應注意車前狀況，隨時採取必要之安全措施，以防止危險之發生，而依當時天氣
    晴朗、夜間有照明、柏油路面且無障礙物之路況，並無不能注意之情事，詎竟未
    減速慢行，貿然右轉，適有行人甲○○以娃娃車推載其幼子陳立偉（八十八年一
    月八日生）、幼女陳欣宜（八十九年七月二十日生），自路口同向欲經行人穿越
    道穿越重陽路，乙○○因未注意車前狀況，復因飲酒後無法正確辨識路況及適切
　　操控車輛，致所駕駛之營業小客車在重陽路內側行人穿越道上撞及甲○○、陳立
　  偉及陳欣宜，致其三人倒地，使甲○○受有右前額擦挫傷三ｘ一公分、下背挫瘀
    傷二ｘ二公分、兩側手腕各有數擦挫傷之傷害；陳立偉受有左前臂近手腕處擦挫
    傷三ｘ三公分；陳欣宜則受有右前額裂傷一公分之傷害（所涉業務過失傷害部分
    業經撤回告訴，詳不受理部分）。詎乙○○於駕駛上開動力交通工具肇事致甲○
    ○等三人受傷後，並未停車察看而罔顧受傷倒地之人，旋另行基於肇事逃逸之犯
　　意，駕駛上開營業小客車加速逃離現場。嗣經路人記下其車號後報警處理，於同
　  日下午六時四十分許，在台北縣三重市○○路、五谷王北街口為警循線查獲。經
    警命其為直線、平衡動作等測試，其有行走腳步不穩之情形，且於偵訊過程中有
    應答含糊不清，多話等酒醉特徵，對乙○○進行酒精濃度測試，測得其呼氣所含
    酒精濃度值達每公升零點五四毫克，而查悉上情。
二、案經台北縣政府警察局三重分局報請台灣板橋地方法院檢察署檢察官偵查起訴，
    經本院傳拘未到，於九十二年六月二十七日發布通緝，於九十三年四月十九日淩
    晨一時二十分許，在嘉義縣民雄鄉○○村村○道路為警緝獲到案。
    理  由
壹、有罪部分:
一、訊據被告乙○○對於右揭時地，有酒後駕車肇事致被害人甲○○等三人受傷並逃
    逸之事實，於本院審理中坦承不諱，核與被害人甲○○在本院證述之情節相符，
    並有道路交通事故調查報告表一紙、酒精濃度測定表一紙、酒後駕車測試觀察紀
    錄表一紙、診斷證明書三紙在卷可稽，被告之自白與事實相符，本案事證明確，
    被告酒後駕車、肇事逃逸之犯行洵堪認定，應依法論科。
二、核被告所為，係犯刑法第一百八十五條之三酒後駕車公共危險罪、同法第一百八
    十五條之四肇事逃逸罪。被告所犯上開二罪間，犯意各別，構成要件互殊，應分
    論併罰。爰審酌被告犯罪之動機、目的、手段，犯罪所生之危害，被害人所受之
    傷勢，及被告肇事後坦承犯行之態度，及被害人表示不再訴究等一切情狀，分別
    量處如主文所示之刑，並定其應執行之刑，以資懲儆。
貳、不受理部分:
一、公訴意旨略謂：被告乙○○為計程車司機，係以駕駛為業務之人。其於九十一年
    四月三十日下午六時三十分許，駕駛車號Ｄ六－六七八號營業小客車行經台北縣
    三重市○○路、重陽路口欲右轉往重新橋時，本應注意汽車行近行人穿越道前，
　　應減速慢行，遇有行人穿越時，無論有無交通警察指揮或號誌指示，均應暫停讓
　  行人先行通過，且注意車前狀況，隨時採取必要之安全措施，以防止危險之發生
    ，而依當時之路況，又無不能注意之情事，竟未減速慢行，貿然右轉，致撞及在
    行人穿越道上之行人甲○○，及娃娃車內之幼子陳立偉、幼女陳欣宜，使甲○○
    受有右前額擦挫傷三ｘ一公分、下背挫瘀傷二ｘ二公分、兩側手腕各有擦挫傷之
　　傷害，陳立偉受有左前臂近手腕處擦挫傷三ｘ三公分，陳欣宜則受有右前額裂傷
　  約一公分之傷害。案經被害人（兼陳立偉，陳欣宜之法定代理人）甲○○訴由台
    北縣政府警察局三重分局報請台灣板橋地方法院檢察署檢察官偵查起訴，因認被
    告以一業務過失行為致被害人甲○○等三人受傷，均係犯刑法第二百八十四條第
    二項前段之業務過失傷害罪嫌，並所犯三罪具想像競合犯關係云云。
二、按告訴乃論之罪，告訴人於第一審辯論終結前得撤回其告訴；又告訴經撤回者，
    應諭知不受理之判決，刑事訴訟法第二百三十八條第一項、第三百零三條第三款
    分別定有明文。經查，本件告訴人甲○○告訴被告業務過失傷害案件，起訴書認
　　被告係觸犯刑法第二百八十四條第二項前段之業務過失傷害罪，依同法第二百八
　  十七條前段之規定，須告訴乃論。茲據告訴人甲○○於九十二年五月十四日本院
    訊問時當庭撤回其及其子女陳立偉、陳欣宜等三人之告訴，揆諸首開說明，被告
    被訴此部分犯行欠缺訴追條件，應為不受理之判決。
據上論斷，應依刑事訴訟法第二百七十三條之一第一項、第二百九十九條第一項前段
、第三百零三條第三款，刑法第一百八十五條之三、第一百八十五條之四、第五十一
條第五款，判決如主文。
本案經檢察官王家春到庭執行職務。
中　　　華　　　民　　　國　　九十三　　年　　　五　　　月　　二十一　　日
　                                    臺灣板橋地方法院交通法庭
  　                                      法  官  鄭  水  銓
右正本證明與原本無異。
如不服本判決，應於判決送達後十日內，向本院提出上訴狀。
                                         書記官  陳  淑  芳
中　　　華　　　民　　　國　　九十三　　年　　　五　　　月　　二十一　　日
附錄本案論罪科刑法條全文：
刑法第一百八十五條之三
服用毒品、麻醉藥品、酒類或其他相類之物，不能安全駕駛動力交通工具而駕駛者，
處一年以下有期徒刑、拘役或三萬元以下罰金。
刑法第一百八十五條之四：
駕駛動力交通工具肇事，致人死傷而逃逸者，處六月以上五年以下有期徒刑。
